【裁判字號】    99,訴,1342
【裁判日期】    990930
【裁判案由】    恐嚇
【裁判全文】
臺灣臺北地方法院刑事判決              99年度訴字第1342號
公  訴  人  臺灣臺北地方法院檢察署檢察官
被      告  甲○○
上列被告因恐嚇案件，經檢察官提起公訴（99年度偵字第14252
號），因被告於本院準備程序中先就被訴事實為有罪陳述，經本
院合議庭裁定適用簡式審判程序，茲判決如下：
    主  文
甲○○意圖為自己不法之所有，以恐嚇使人將本人之物交付，未
遂，累犯，處有期徒刑陸月，如易科罰金，以新臺幣壹仟元折算
壹日。
扣案之0000000000號行動電話門號晶片卡壹枚，沒收。
    事  實
一、甲○○前因準強盜案件，經臺灣高等法院91年度上訴字第
    312號判處有期徒刑5年確定，於民國95年1月5日縮刑假釋出
    獄，刑期應至95年8月22日始屆滿；因其於假釋期間內，犯
    竊盜及贓物等案件，經本院95年易字第2785號判處有期徒刑
    7月及4月，應執行有期徒刑10月確定，嗣經本院96年度聲減
    字第2705號裁定減為有期徒刑3月又15日及2月，應執行有期
    徒刑5月確定，於96年11月30日入監服刑，併同上開假釋經
    撤銷應執行之殘刑有期徒刑7月又17日，於97年12月16日縮
    刑期滿執行完畢。緣其於98年1月至99年1月29日止，在度小
    月擔仔麵廳擔任廚師，與同事乙○○曾為男女朋友關係，離
    職後因缺錢花用，竟基於意圖為自己不法所有之犯意，於99
    年5月29日上午9時45分許，以其所使用之門號0000000000號
    行動電話發送簡訊至乙○○所使用之門號0000000000號行動
    電話，對乙○○恫稱：「…真的要搞到大家玉石俱（誤輸入
    為拘）焚嗎？只要我聽我老大的話，在妳們那裡受的鳥氣只
    要一句話台北三家店絕（誤輸入為決）對叫妳們收起來、滾
    回南部去看妳要不要試試看、也許妳是薛、洪兩家的罪人、
    原本要不多妳不給、現在我要四萬五千給我一切都過往雲煙
    、就當南柯一夢謝謝謝妳、如果不信等我拿光碟跟妳哥談就
    不是這數目還要妳們永遠離開台北、我只想大事化小、小事
    化無、該怎麼做隨妳、中午12點希望錢能轉過來」等語，致
    使薛琇心生畏懼。嗣經乙○○委由薛仰志報警處理，對甲○
    ○佯稱同意付款後，甲○○於99年6月6日下午6時許，騎乘
    車牌號碼BDM-657號普通重型機車至臺北市中正區○○○路○
    段70巷口臺北捷運板南線善導寺站3號出口準備向乙○○取
    款，為警當場逮捕，始未得逞，並扣得0000000000號行動電
    話門號晶片卡1枚。
二、案經乙○○告訴及臺北市政府警察局大安分局報請臺灣臺北
    地方法院檢察署檢察偵查起訴。
    理  由
一、程序方面：
    本件被告甲○○所犯恐嚇取財未遂罪，係死刑、無期徒刑、
    最輕本刑為3年以上有期徒刑以外之罪，亦非高等法院管轄
    之第一審案件，於本院準備程序進行中，被告先就被訴事實
    為有罪之陳述，經告知被告簡式審判程序之旨，並聽取檢察
    官及被告之意見後，本院合議庭裁定由受命法官進行簡式審
    判程序，是本件之證據調查，依刑事訴訟法第273條之2規定
    ，不受同法第159條第1項、第161條之2、第161條之3、第
    163條之1及第164條至第170條規定之限制，合先敘明。
二、上揭犯罪事實，業據被告甲○○於警詢、偵查及本院審理時
    坦承不諱，核與告訴人乙○○於偵查中指述情節相符，並據
    證人薛仰中於警詢及偵查中證述其詳，復有被告所發簡訊內
    容翻拍照片11幀附卷及0000000000號行動電話晶片卡1枚扣
    案可稽。本件事證明確，被告犯行洵堪認定，應依法論科。
三、核被告所為，係犯刑法第346條第3項、第1項之恐嚇取財未
    遂罪。又被告雖已著手以簡訊恐嚇告訴人交付財物，然尚未
    取得任何款項，告訴人即委由薛仰志報警處理，則其恐嚇取
    財之行為僅處於未遂階段，為未遂犯，應依刑法第25條第2
    項後段之規定，按既遂犯之刑減輕之。又被告前因準強盜案
    件，經臺灣高等法院91年度上訴字第312號判處有期徒刑5年
    確定，於民國95年1月5日縮刑假釋出獄，刑期應至95 年8月
    22日始屆滿；因其於假釋期間內，犯竊盜及贓物等案件，經
    本院95年易字第2785號判處有期徒刑7月及4月，應執行有期
    徒刑10月確定，嗣經本院96年度聲減字第2705號裁定減為有
    期徒刑3月又15日及2月，應執行有期徒刑5月確定，於96年
    11月30日入監服刑，併同上開假釋經撤銷應執行之殘刑有期
    徒刑7月又17日，於97年12月16日縮刑期滿執行完畢等情，
    有臺灣高等法院告前案紀錄表在卷可憑，其前受有期徒刑執
    行完畢後，於5年內故意再犯本件最重本刑為有期徒刑以上
    之罪，為累犯，依刑法第47條第1項規定，應加重其刑，並
    先加後減之。爰審酌被告素行不佳，不思以正當途徑獲取財
    物，竟因缺錢花用即以簡訊恐嚇告訴人交付財物，使告訴人
    心生畏懼，所為非是，然尚未取得財物即為警查獲，且被告
    犯後坦承犯行態度良好，及蒞庭檢察官具體求處有期徒刑6
    月，被告表示沒有意見等一切情狀，量處如主文所示之刑，
    並諭知易科罰金折算標準。扣案之0000000000號行動電話門
    號晶片卡1枚，係被告所有供犯罪所用之物，業據被告供承
    在卷，爰依刑法第38條第1項第2款規定宣告沒收。
據上論斷，依刑事訴訟法第273條之1第1項、第299條第1項前段
，刑法第346條第3項、第1項、第25條第2項、第47條第1項、第
38條第1項第2款，刑法施行法第1條之1，判決如主文。
本案經檢察官柯木聯到庭執行職務。
中    華    民    國    99    年    9     月    30    日
                        刑事第十二庭  法  官  陳慧萍
以上正本證明與原本無異。
如不服本判決應於收受送達後10日內向本院提出上訴書狀，並應
敘述具體理由；其未敘述上訴理由者，應於上訴期間屆滿後20日
內向本院補提理由書（均須按他造當事人之人數附繕本）「切勿
逕送上級法院」。
                                      書記官  黃慧怡
中    華    民    國    99    年    9     月    30    日
附錄本案論罪科刑法條：
中華民國刑法第346條
（恐嚇取財得利罪）
意圖為自己或第三人不法之所有，以恐嚇使人將本人或第三人之
物交付者，處 6 月以上 5 年以下有期徒刑，得併科 1 千元以
下罰金。
以前項方法得財產上不法之利益，或使第三人得之者，亦同。
前二項之未遂犯罰之。

司法院資訊處製作；財團法人民間司法改革基金會備份。
